【裁判字號】    89,易,1580
【裁判日期】    891207
【裁判案由】    傷害
【裁判全文】
臺灣屏東地方法院刑事判決                        八十九年度易字第一五八號
    公  訴  人  臺灣屏東地方法院檢察署檢察官
    被      告  甲○○
右列被告因傷害案件，經檢察官提起公訴（八十九年度偵字第五九二三號），本院判
決如左︰
    主  文
甲○○傷害人之身體，處拘役參拾日，如易科罰金，以佰元折算壹日。
    事  實
甲○○係乙○○之妻弟，於民國（下同）八十九年二月二十七日凌晨二時三十分許，
在屏東縣滿州鄉○○村○○路一二三號，因甲○○之姐即乙○○之妻李宜榮於當日曾
遭乙○○毆打，甲○○為此與乙○○發生爭執，竟基於傷害之故意，持木棍毆打乙○
○，致其受有左前臂後位瘀血五乘四公分之傷害。案經乙○○訴由屏東縣警察局恆春
分局報告臺灣屏東地方法院檢察署檢察官偵查起訴。
    理  由
一、訊據被告甲○○固對於其於前述時間，因其姐李宜容遭告訴人毆打，故至告訴人
    上開住處欲接回李宜容等情供陳無誤，惟矢口否認有傷害犯行。惟查右揭事實，
    業據告訴人乙○○先後於警、偵訊及本院審理中指訴綦詳，並有載明告訴人受有
    左前臂後位瘀血五乘四公分傷害，由行政院衛生署屏東醫院恆春分院出具之驗傷
    診斷書在卷足稽；又查，被告於案發前未久，即因與其妻即被告之姐李宜容發生
    口角而出手毆打李宜容，致李宜容心生不悅而電招被告前往上址接伊回家之事實
    ，已經被告及證人李宜容當庭陳明，是告訴人所指稱，被告因告訴人前曾與被告
    之姐發生糾紛，故而出手傷害一節，即非無據。至證人即被告之姐李宜容、被告
    之兄李振良及被告之嫂李黃秀冠雖均到庭證稱，案發當時渠等均在場，但被告與
    告訴人並未發生衝突，被告亦未出手毆打告訴人等語，然證人等既均與被告為同
    胞或叔嫂之關係，足見感情匪淺，且本案係因告訴人出手毆打李宜容在先，而被
    告為李宜容出氣始生本案，則證人等與被告同感憤慨，並因而迴護被告，亦為人
    之常情，是證人等之陳述尚不足為被告有利之認定。綜上所述，被告罪證明確，
    其空言諉卸之詞，無從採信，犯行洵堪認定。
二、核被告甲○○所為，係犯刑法第二百七十七條第一項之罪。審酌被告之素行、犯
    罪動機係因其姐遭被告毆打，故而對告訴人心生不悅、以持木棍毆打告訴人為犯
    罪手段、告訴人所受之傷僅為左前臂後位瘀血五乘四公分之傷害，傷勢非重、犯
    後態度等一切情狀，量處如主文所示之刑，並諭知易科罰金之折算標準。
據上論斷，應依刑事訴訟法第二百九十九條第一項前段，刑法第二百七十七條第一項
、第四十一條、罰金罰鍰提高標準條例第一條前段、第二條，判決如主文。
本案經檢察官薛水生到庭執行職務。
中      華      民      國      八十九      年    十二    月      七    日
                                      臺灣屏東地方法院刑事第二庭
                                          法  官    莊鎮遠
右正本證明與原本無異。
對於本判決如有不服應於收受送達後十日內向本院提出上訴書狀上訴於台灣高等法院
高雄分院並按他造當事人之人數附具繕本。
                                          書記官   吳光璵
中      華      民      國      八十九      年    十二    月      七    日
附錄本判決論罪之法條：
中華民國刑法第二百七十七條
 (普通傷害罪)
傷害人之身體或健康者，處三年以下有期徒刑、拘役或一千元以下罰金。
犯前項之罪因而致人於死者，處無期徒刑或七年以上有期徒刑；致重傷者
，處三年以上十年以下有期徒刑。


司法院資訊處製作；財團法人民間司法改革基金會備份。
